臺灣桃園地方法院交通事件裁定　　　　　　　　　　九十一年度交聲字第一八二號
　　異　議　人
　　即受處分人　甲○○
右列受處分人因違反道路交通管理處罰條例案件，對於交通部公路局新竹區監理所桃
園監理站於民國九十一年四月一日以桃監裁五字第五二－Ｄ九Ａ三九六六一九號違反
道路交通管理事件裁決書所為之處分聲明異議，本院裁定如左：
    主  文
原處分撤銷。
甲○○汽車駕駛人駕駛車輛未隨身攜帶駕駛執照，處罰鍰新台幣陸佰元；又汽車駕駛
人駕駛汽車不服從交通勤務警察之稽查，處罰鍰新台幣壹仟捌佰元，記違規點數壹點
。
    理  由
一、按汽車駕駛人駕駛車輛未隨身攜帶駕駛執照者，處新台幣（下同）三百元以上六
    百元以下罰鍰，並責令補辦登記、補証、換照或禁止駕駛；又汽車駕駛人，駕駛
    汽車不服從交通勤務警察或依法令執行交通指揮、稽查任務人員之指揮或稽查者
    ，處罰鍰新台幣九百元以上一千八百元以下罰鍰，並記違規點數一點，道路交通
    管理處罰條例第二十五條第三款、第六十條第二項第一款、第六十三條第一項第
    一款分別定有明文。
二、本件異議人即受處分人甲○○於民國八十九年十一月八日上午八時許，駕駛車牌
    號碼Ｌ七─０八三三號自用小貨車行富國路時，為桃園縣警察局桃園分局埔子派
    出所執勤警員舉發「一、無照駕駛。二、不服從稽查逃逸。」規定，掣單（桃警
    局交字第Ｄ九Ａ三九六六一九號）舉發違反道路交通管理事件，並當場交予異議
    人簽收（異議人拒簽），嗣異議人依限到案提出申訴，原處分機關交通部公路局
    新竹區監理所桃園監理站（下稱桃園監理站）函請舉發單位調查結果，仍認異議
    人確有前揭違規行為，於九十一年四月一日以桃監裁五字第五二－Ｄ九Ａ三九六
    六一九號違反道路交通管理事件裁決書，認異議人違反道路交通管理處罰條例第
    二十一條第一項第一款、第六十條第二項第一款規定，裁處罰鍰一萬三千八百元
    。
三、聲明異議意旨略以：異議人於舉發時點確有駕車行經該處，當時異議人已依員警
    之要求交予行照及身分証以供查驗，異議人非常配合員警攔檢，並無強行取回証
    件不接受稽查逃逸之行為，因異議人覺得並無違規之處，始拒絕在舉發單上簽名
    云云。經查，異議人已坦承未隨身攜帶駕駛執照，當日僅攜帶行車執照及身分証
    等情，而異議人係依法領有合格之普通小客車駕駛執照，於違規當時，並無任何
    吊扣或吊銷紀錄，但未隨身攜帶駕駛執照即駕駛自小貨車，除業異議人前揭坦承
    在案外，並有公路監理電子閘門証號查詢汽車駕駛人一紙在卷可憑，是異議人依
    法領有駕駛執照，因未隨身攜帶駕駛執照，駕駛車輛之違規行為應堪認定。又異
    議人為警攔停後，僅提出行車執照及身分証以供稽查，且於警員開立舉發單時即
    將前開証件自警員手中強行取回等情，已據當時查獲之員警黃偉勝證述在卷，並
    有載明「拒簽收」之舉發單附卷可佐，參以該舉發單上駕駛人之地址係記載「不
    詳」，如掣單員警有足夠之時間填掣單據，當不致於異議人已提供行車執照及身
    分証之情形下，猶於該舉發單上地址欄內記載「不詳」，益徵當時異議人確有強
    行將証件取走之不服從交通勤務警察之稽查之事實，應堪認定，異議人辯稱無不
    服從稽查之行為云云，並無可採。
四、綜合上述，異議人未隨身攜帶駕駛執照即駕駛車輛，應依交通管理處罰條例第二
    十五條第三款規定處以罰鍰六百元，異議人經警攔查竟不服從而逃逸，應依該條
    例第六十條第二項第一款處罰，並依同條例第六十三條第一項第一款記違規點數
    一點，原處分機關就異議人上開行為誤依條例第二十一條第一項第一款處分，尚
    有未合，且漏未記違規點數，亦有未洽之處，異議人聲明異議雖無理由，惟原處
    分既有上開可議之處，即屬無可維持，應由本院撤銷原處分，另為如主文第二項
    之裁定。
據上論斷，應依道路交通管理處罰條例第八十七條第二項，道路交通案件處理辦法第
二十條，裁定如主文。
中      華      民      國    九十一    年      九      月     三十     日
                              臺灣桃園地方法院交通法庭
                                  法  官  林  恆  吉
右正本證明與原本無異。
如不服本裁定，應於裁定送達後五日內向本院提出抗告狀。
                                  書記官  邱  仲  騏
中      華      民      國    九十一    年      九      月     三十     日
